臺灣臺中地方法院刑事判決　　　　　　　　　　　　九十一年度訴字第二八四號
　　公　訴　人　臺灣臺中地方法院檢察署檢察官
　　被　　　告　甲○○
右列被告因違反毒品危害防制條例案件，經檢察官提起公訴（九十一年度毒偵字第一
一九三九號號），本院判決如左：
    主  文
甲○○連續施用第一級毒品，處有期徒刑柒月。
扣案之第一級毒品海洛因壹包（驗後淨重零點壹參公克，包裝重零點參伍公克）沒收
銷燬之。
    事  實
一、甲○○於民國八十九年間因施用第一級毒品海洛因案件，經本院裁定送觀察、勒
    戒後，認有繼續施用毒品之傾向，而由本院以八十九年度毒聲字第六七七六號裁
    定令入戒治處所施以強制戒治一年，嗣於八十九年十二月五日送臺灣臺中戒治所
    執行強制戒治，屆滿三月後，其成效經評定為合格，經本院裁定停止戒治，所餘
    戒治期間付保護管束，而於九十年十一月二十一日交付保護管束期滿後，再由臺
 灣臺中地方法院檢察署檢察官於九十年十二月四日以九十年度戒毒偵字第六０一
    號為不起訴處分確定。詎甲○○猶不知悔改，明知海洛因係毒品危害防制條例所
    稱之第一級毒品，竟於前開不起訴處分後五年內再基於施用第一級毒品海洛因之
    概括犯意，自九十一年六月二十五日起至九十一年七月一日晚上十時許止，在其
    台中市○區○村路○段一六八巷七號十三樓之一住處，以將海洛因摻在香菸內點
    燃吸食或將海洛因放進針筒內施打之方式，連續施用第一級毒品海洛因多次。嗣
    於九十一年七月二日下午七時許，在上址為警查獲，並扣得其持有之第一級毒品
    海洛因一包（驗後淨重０．一三公克，包裝重０．三五公克）（保安處分部分，
    另經本院於九十一年七月三日以九十一年度毒聲字第一七八四號令入戒治處所施
    以強制戒治一年）。
二、案經台中市警察局第三分局報請臺灣臺中地方法院檢察署檢察官偵查起訴。
    理  由
一、右揭事實，業據被告甲○○於警訊及偵審時均坦白承認，且其於九十一年七月二
    日為警查獲時所採集之尿液經送檢驗結果，呈嗎啡陽性反應，此有內政部警政署
    刑事警察局九十一年十月三十刑鑑字第０九一０二五一七五四號鑑驗通知書一紙
    附卷可稽，且被告持有為警查扣之白粉一包經送請法務部調查局鑑定結果，證實
    確含毒品海洛因成分無訛，此亦有該局九十一年八月七日調科壹字第一二００一
    一八四四號鑑定通知書一紙在卷可憑，復有上開海洛因一包（驗後淨重０．一三
    公克，包裝重０．三五公克）扣案足資佐證，足徵被告之自白與事實相符，堪以
    採信。又被告前因施用第一級毒品海洛因案件，經本院裁定送觀察、勒戒後，認
    有繼續施用毒品之傾向，而由本院以八十九年度毒聲字第六七七六號裁定令入戒
    治處所施以強制戒治一年，屆滿三月後，其成效經評定為合格，經本院裁定停止
    戒治，所餘戒治期間付保護管束，而於九十年十一月二十一日交付保護管束期滿
    後，再由臺灣臺中地方法院檢察署檢察官於九十年十二月四日以九十年度戒毒偵
    字第六０一號為不起訴處分確定，此有臺灣臺中地方法院檢察署刑案資料查註紀
    錄表及臺灣高等法院被告全國前案紀錄表各一份及上開不起訴處分書在卷可憑。
    本件被告係於交付保護管束期滿經檢察官為不起訴處分後，五年內再犯施用毒品
    之罪，係犯毒品危害防制條例第十條第一項之罪，不適用先行裁定送觀察、勒戒
    之規定，而應依毒品危害防制條例第二十三條第二項之規定，逕為有罪判決。本
    件事證明確，被告之犯行，洵堪認定。
二、查海洛因係毒品危害防制條例第二條第二項所定之第一級毒品，不得非法持有及
    施用。而被告經依同條例第二十條第二項強制戒治期滿，由檢察官為不起訴之處
    分後，五年內再犯同條例第十條之罪，不適用應先經觀察、戒勒之規定，亦為同
    條例第二十三條第二項前段所明定。是核被告甲○○施用海洛因之行為，係犯毒
    品危害防制條例第十條第一項之施用第一級毒品罪。被告為施用毒品海洛因而持
    有海洛因之低度行為，為其施用之高度行為所吸收，不另論罪。又被告先後多次
    施用毒品海洛因之行為，時間緊接，手段相同，所犯構成要件復相同，顯係基於
    概括犯意反覆為之，為連續犯，應依刑法第五十六條前段之規定論以一罪，並依
    法加重其刑。爰審酌被告所為嚴重戕害自己身體健康，惟並未危及他人，本件犯
    罪動機、目的、手段、犯罪情節，並審酌本案其施用毒品海品因之期間，犯罪所
    生之危害及被告犯後坦承犯行，態度良好等一切情狀，量處如主文所示之刑，以
    示懲儆。
三、扣案之被告持有供施用之海洛因一包（驗後淨重０．一三公克，包裝重０．三五
    公克），係查獲之毒品，既經法務部調查局鑑定明確，已如前述，自應依毒品危
    害防制條例第十八條第一項前段之規定，沒收銷燬之。
據上論斷，應依刑事訴訟法第二百九十九條第一項前段，毒品危害防制條例第十條第
一項、第二十三條第二項前段、第十八條第一項前段，刑法第十一條、第五十六條，
判決如主文。
本案經檢察官林彥良庭執行職務。
中      華      民      國    九十一    年     十二     月    三十一    日
                                        臺灣臺中地方法院刑事第七庭
                                            法  官  曾  佩  琦
右正本證明與原本無異。
如不服本判決，應於送達後十日內向本院提出上訴狀 （須附繕本） ，上訴於台灣高
等法院台中分院。
                                            書記官
中      華      民      國    九十一    年     十二     月    三十一    日
附錄本案論罪科刑法條全文：
毒品危害防制條例第十條第一項：
施用第一級毒品者，處六月以上五年以下有期徒刑。
